臺灣臺中地方法院交通事件裁定　　　　　　　　　　九十三年度交聲字第七五四號
　　原處分機關　交通部公路總局台中區監理所
　　異議人即
　　受處分人　　甲○○
右列受處分人因違反道路交通管理處罰條例案件，對於交通部公路總局台中區監理所
九十三年十月十三日所為之裁決（中監違字第裁６０─ＨＢ0000000號裁決書
），聲明異議，本院裁定如左：
    主  文
異議駁回。
    理  由
一、原處分機關略以：本案係台中縣警察局清水分局舉發受處分人甲○○駕駛車號Ｘ
    ９─３２９１號自小客車於九十三年八月二十七日二十一時三十六分許，行經中
    華路、高美路口處，因「闖紅燈（１、中華路北往南綠燈２、該車由高美路９６
    號駛出中華路」違規，受處分人於應到案日期前到案，經原舉發機關函覆違規屬
    實，本所遂於九十三年十月十三日以中監違字第裁６０─ＨＢ0000000號
    裁決書，裁處罰鍰新台幣二千七百元整，並記違規點數三點，逾期則依裁決書處
    罰主文規定裁處，於法並無不合等語。
二、本件異議人即受處分人甲○○則以：異議人甲○○當日加油後，由加油站私有地
    駛入中華路，並未經由高美路，未入高美路，即不侵犯高美路路權，亦不受高美
    路號誌限制，應以駛入中華路之號誌為依循基準，即如於中華路旁駛入中華路，
    以左閃燈警示燈，然後駛入中華路，當時中華路為綠燈，故當時依路燈指示，打
    左側閃燈駛入中華路車道，於過路口後約１００公尺，警察未戴閃光衣物，也未
    持任何閃光物，進入車道徒手攔車，影響行車安全與自身安全。將實際經過拍照
    共四張，本人自問未經高美路口，而是向左進入中華路，故僅依循中華路號誌行
    駛，於開立罰單即立即取出發票並告知實際經過，但仍開立紅單，但本人自問未
    曾入高美路，卻被警察告發進入高美路闖越號誌，實非實屬，爰聲明異議云云。
三、按汽車駕駛人行經有燈光號誌管制之交岔路口闖紅燈者，處新台幣一千八百元以
    上五千四百元以下罰鍰，並記違規點數三點，道路交通管理處罰條例第五十三條
    、第六十三條第一項第三款定有明文。經查：本件受處分人甲○○駕駛車號Ｘ９
    ─３２９１號自小客車於九十三年八月二十七日二十一時三十六分許，行經中華
    路、高美路口處，為台中縣警察局清水分局舉發因「闖紅燈（１、中華路北往南
    綠燈２、該車由高美路９６號駛出中華路」違規並掣開舉發通知單舉發等情，有
    中縣警交字第ＨＢ0000000號舉發通知單一紙在卷可稽，另據台中縣警察
    局清水分局九十三年九月二十三日清警交字第０９３００６３５１０號函說明：
    「經查舉發員警陳述當時巡邏行經清水鎮○○路與高美路口，發現一部自小客車
    由加油站出來直接未依規定駛入來車車道再右轉中華路（當時高美路號誌為紅燈
    、中華路為綠燈），於是依規定予以攔停掣單闖紅燈，本案依據陳情者所述與所
    繪現場圖顯示，當時車輛加完油後直接直行再右轉中華路... 」等語明確。異議
    人雖不否認係由加油站駛出，然辯稱並未經由高美路，未入高美路，即不侵犯高
    美路路權，亦不受高美路號誌限制云云，惟經本院檢視證人即警員林建華提出之
    彩色高美路照片，高美路上劃設有雙黃線，而該加油站規劃之行進出口方向設在
    高美路上，顯示異議人於駛出加油站時必須先行右轉進入高美路順行方向，於可
    迴轉之處，再行迴轉高美路行駛，並於高美路呈現綠燈燈號時右轉中華路，異議
    人並未依加油站內之地上標線行駛，於進入加油站加油後欲行駛至中華路，其係
    由與中華路垂直之方向，於高美路紅燈時直行並右轉進入中華路，此位置已超過
    中華路、高美路之停止線而在交岔路口之內，且緊靠高美路，其於中華路綠燈、
    高美路紅燈之情形直行右轉進入中華路，可說比在高美路上之車輛紅燈右轉更為
    危險，因其嚴重影響中華路直行車與右轉車之行車安全，而行駛在高美路上之車
    輛紅燈右轉亦僅影響到行駛在中華路之車輛。異議人原行駛在中華路上因欲加油
    而離開中華路之道路進入加油站，於加完油後其位置已逾中華路之停止線而進入
    交岔路口之內，其欲再度進入中華路自非一般停於路邊之車欲進入道路，只需閃
    左閃燈可比，而應受該交岔路口兩邊號誌之管制，其由加油站直行出來時即應受
    高美路號誌限制，與在高美路上行駛的車輛應受高美路上之號誌限制並無不同，
    故異議人應不得在高美路號誌為紅燈時自該處進入中華路右轉甚明。異議人於前
    揭時、地之違規事實可以認定。從而，原處分機關據以援引上開規定，裁處罰鍰
    新台幣二千七百元並記違規點數三點，並無不當。本件異議為無理由，應予駁回
    。
四、據上論斷，應依道路交通管理處罰條例第八十七條第二項、道路交通案件處理辦
    法第十九條，裁定如主文。
中      華      民      國    九十四    年      元      月     七       日
                                        臺灣臺中地方法院交通法庭
                                            法  官  王  靜  秋
右正本證明與原本無異。
如不服本裁定應於送達後五日內向本院提出抗告狀。
                                            書記官
中      華      民      國    九十四    年     一       月    七      日
